臺灣士林地方法院交通事件裁定        100年度交聲字第614號
原處分機關  交通部公路總局臺北區監理所
異  議  人  林威光
即受處分人
上列異議人因違反道路交通管理處罰條例案件，對於交通部公路
總局臺北區監理所於民國99年12月20日所為之北監自裁字第裁40
-C00000000號裁決處分（舉發違反道路交通管理事件通知單案號
：臺北縣政府警察局北縣警交大字第Ｚ000000000號），聲明異議
，本院裁定如下：
    主  文
異議駁回。
    理  由
一、按受處分人不服道路交通管理處罰條例第8 條所定主管機關
    所為之處罰，得於接到裁決書之翌日起20日內，向管轄地方
    法院聲明異議，道路交通管理處罰條例第87條第1 項定有明
    文。次按依道路交通管理處罰條例第87條規定向法院聲明異
    議之期間，自裁決送達之翌日起算，並得依法扣除在途期間
    及聲請回復原狀；又交通法庭認聲明異議不合法律上之程式
    或其異議權已經喪失者，應以裁定駁回之。但其不合法律上
    之程式可補正者，應先定期命為補正，逾期不補正者，即予
    駁回。道路交通事件處理辦法第11條、第17條分別定有明文
    。
二、原處分意旨略以：異議人即受處分人林威光（下簡稱異議人
    ）於民國（下同）99年11月6 日下午4 時1 分許，飲用酒類
    後，已不能安全駕駛動力交通工具，竟仍駕駛9550-YH 號自
    用小貨車（下簡稱違規車輛），行經臺北縣五股鄉（改制為
    新北市五股區○○○路，因不勝酒力，恣意在前揭路段慢車
    道上停車，經警據報前往處理，並當場施以呼氣酒精濃度測
    試，測得其呼氣酒精濃度值為每公升0. 89 毫克，已逾規定
    不得駕駛車輛之濃度標準（呼氣所含酒精濃度每公升0.25毫
    克以上），乃依法掣單舉發違規，經原處分機關認違規事證
    明確，爰依道路交通管理處罰條例第35條第1 項第1 款、第
    68條、違反道路交通管理事件統一裁罰基準表之規定，裁處
    異議人罰鍰新臺幣（下同）4 萬9 千5 百元，記違規點數5
    點，並應參加道路交通安全講習等語。
三、異議意旨略以：異議人於99年11月6 日因觸犯公共危險罪，
    於100 年5 月31日經檢察官緩起訴處分，並命支付國庫4 萬
    元，其已依檢察官命令繳納，其於99年12月20日所繳納之本
    件罰鍰4 萬9 千5 百元，基於一事不二罰原則，同時觸犯刑
    罰及行政罰時，可折抵罰不足額，故應退還4 萬元，爰依法
    聲明異議云云。
四、經查：
（一）本件異議人於前揭時、地，因飲用酒類後，已不能安全駕
      駛動力交通工具，竟仍駕駛違規車輛上路，經警測得其呼
      氣酒精濃度值為每公升0.89毫克，為警擎單舉發，再經原
      處分機關認事證明確，於99年12月20日裁決異議人罰鍰4
      萬9 千5 百元，記違規點數5 點，並應參加道路交通安全
      講習等情，有臺北縣政府警察局北縣警交大字第C0000000
      0 號舉發通知單、原處分機關北監自裁字第裁40-C000000
      00號裁決書各1 份在卷可稽，並經本院依職權調閱台灣板
      橋地方法院檢察署99年度速偵字第7208號緩起訴處分書查
      核無訛，復為異議人所不爭執，堪信為真實。
（二）惟查，原處分機關所為前揭裁決書乃於99年12月20日送達
      異議人本人收受，此有送達證書在卷可按，倘異議人對前
      揭裁決處分不服，理應依前揭道路交通管理處罰條例第87
      條第1 項及道路交通事件處理辦法第11條之規定，於收受
      裁決書之翌日起算20日，並依法扣除2 日在途期間之聲明
      異議期間內為之，亦即至遲應於100 年1 月11日前直接向
      管轄地方法院聲明異議或將聲明異議狀交由原處分機關轉
      送管轄地方法院，方屬適法，然異議人於99年12月20日收
      受裁決書後，遲於100 年7 月19日始將本件聲明異議狀以
      掛號信函交寄台北市士林區後港郵局，原處分機關於100
      年7 月20日上午10時甫收受在案，此有聲明異議狀附信封
      之交寄日期章、原處分機關之收文章在卷可參，足徵異議
      人所為之聲明異議，顯逾法定之聲明異議期間，而不合法
      律上之程式，亦無從補正，依法應予駁回。
（三）至異議人抗辯：已依緩起訴之命令繳納罰金4 萬元入國庫
      ，依一事不二罰鍰則，應將已繳納之本件罰鍰4 萬9 千5
      百元，退還其中4 萬元等實體抗辯，因異議人所為本件聲
      明異議程式於法有違，故本院礙難審酌前開實體抗辯事項
      ，併此敘明。
五、據上論斷，應依道路交通管理處罰條例第87條第1 項，道路
    交通事件處理辦法第17條，裁定如主文。
中    華    民    國   100    年    8     月    5     日
                      交通法庭法  官      黃欣怡
以上正本證明與原本無異。
如不服本裁定應於送達後5 日內向本院提出抗告狀。
                              書記官      謝文傑
中    華    民    國   100    年    8     月    8     日